【裁判字號】    95,簡上,60
【裁判日期】    950714
【裁判案由】    竊盜
【裁判全文】
臺灣士林地方法院刑事判決              95年度簡上字第60號
上  訴  人  臺灣士林地方法院檢察署檢察官
被      告  丙○○
上列上訴人因被告犯竊盜案件，不服本院士林簡易庭於中華民國
95年1 月27日所為95年度士簡字第9 號第一審刑事簡易判決（聲
請簡易判決處刑案號：94年度速偵字第319 號），提起上訴，暨
移送併案審理（併案案號：95年度偵字第499 、2511號、臺灣臺
北地方法院檢察署95年度速偵字第1 號），本院改依通常程序為
第一審判決如下：
    主  文
原判決撤銷。
丙○○連續竊盜，累犯，處有期徒刑柒月。
    事  實
一、丙○○有多項竊盜、詐欺前科，最近一次係於民國92年間因
    竊盜案件，經本院92年度簡上字第113 號判處有期徒刑11月
    確定，於93年3 月24日執行完畢。竟仍不知悔改，復基於意
    圖為自己不法所有之概括犯意，先後於附表各編號所示之時
    間，至附表各編號所示地點之便利商店內，趁店員不注意之
    際，連續將店內陳列架上所擺放之各編號所示之物品，藏置
    在外套口袋內而竊取得手後，未經結帳即離去，嗣於如附表
    各所示之便利店員工發覺而報警，始查悉上情。
二、案經臺北市政府警察局士林分局報告臺灣士林地方法院檢察
    署檢察官偵查後聲請簡易判決處刑及由臺北市政府警察局士
    林分局、大同分局分別報告臺灣士林地方法院檢察署檢察官
    ；臺北市政府警察局大安分局報請臺灣臺北地方法院檢察署
    檢察官移送併案審理。
    理  由
一、上揭犯罪事實，業據被告丙○○於本院審理時坦承不諱，並
    有如附表各編號所示之證據在卷可證，足認被告之自白與事
    實相符，而可採信，是本件事證明確，被告連續竊盜犯行堪
    以認定，應予依法論科。
二、核被告所為，均係犯刑法第320 條第1 項之竊盜罪。又被告
    行為後，刑法第56條連續犯之規定，業於94年1 月7 日修正
    公布刪除，並於95年7 月1 日施行，則被告之犯行，因行為
    後新法業已刪除連續犯之規定，此刪除雖非犯罪構成要件之
    變更，但顯已影響行為人刑罰之法律效果，自屬法律有變更
    ，依新法第2 條第1 項規定，比較新、舊法結果，仍應適用
    較有利於被告之行為時法律即舊法論以連續犯（最高法院95
    年第8 次刑事庭會議決議參照），是被告先後多次竊盜之犯
    行，時間緊接，犯罪構成要件相同，顯係基於概括犯意反覆
    為之，為連續犯，應依修正前刑法第56條連續犯之規定論以
    連續竊盜一罪，並加重其刑。被告前於92年間犯竊盜罪經法
    院判處有期徒刑11月確定，甫於93年3 月24日執行完畢，此
    有被告前案紀錄表乙紙附卷可稽，茲於5 年以內再故意犯本
    件有期徒刑以上之罪，不論依修正前之刑法第47條，或修正
    後之刑法第47條第1 項之規定，均構成累犯，對被告而言並
    無有利或不利之情形，自不生新舊法比較之問題，應逕依修
    正前之刑法第47條，論以累犯，並遞加重其刑。公訴意旨雖
    僅就如附表編號1 至2 所示被告竊盜犯行為起訴，而未就編
    號3 至6 被告所涉竊盜部分於聲請簡易判決處刑書敘及，惟
    該未敘及部分因與上開經聲請簡易判決並論罪科刑部分有連
    續犯裁判上一罪關係，應為起訴效力所及，檢察官又已函請
    併案審理，本院自得併予審究。原審以本件事證明確據以對
    被告論罪科刑，固非無見，惟查上開如附表編號4 至6 併案
    審理部分，原審未及審酌，即有未洽，檢察官上訴意旨以上
    開事由執以指摘原判決不當，為有理由，自應由本院將原判
    決撤銷改判。爰審酌被告曾有多次竊盜、詐欺前科紀錄，有
    臺灣高等法院被告前案紀錄表在卷可稽，素行不佳，惟本件
    係因被告身染腳疾，不良於行，平時在外流浪，而為游民，
    無錢購物所為，犯罪目的單純，所竊又係一般酒精飲品價值
    不高之財物，犯後業已坦承犯行，態度尚佳，然無端竊取他
    人物品，不勞而獲，終非取財正道，及其犯罪手段、犯罪時
    所受之刺激、生活狀況、智識程度等一切情狀，量處如主文
    所示之刑，並諭知易科罰金之折算標準。
三、按檢察官聲請以簡易判決處刑之案件，經法院認為被告所犯
    之罪不合刑事訴訟法第449 條所定得以簡易判決處刑之案件
    者，應適用通常程序審判之，刑事訴訟法第452 條、第451
    條之1 第4 項但書第1 款分別定有明文。本院經審理後認被
    告應諭知如主文第2 項所示之刑，係屬刑事訴訟法第451 條
    之1 第4 項但書第1 款之情形，自應由本院依刑事訴訟法第
    455 條之1 第3 項之規定，準用同法第369 條第1 項前段之
    規定，將原判決撤銷，依同法第452 條之規定，逕依通常程
    序為第一審判決（法院辦理刑事訴訟簡易程序案件應行注意
    事項第14參照），併此敘明。
四、據上論斷，應依刑事訴訟法第455 條之1 第1 項、第3 項、
    第369 條第1 項前段、第452 條、第299 條第1 項前段，修
    正前刑法第56條、第47條，刑法第2 條第1 項前段，刑法第
    320 條第1 項，判決如主文。
本案經檢察官盧美如到庭執行職務。
中    華    民    國    95    年    7     月    14    日
                  刑事第三庭審判長法  官    洪英花
                                  法  官    周群翔
                                  法  官    王沛雷
以上正本證明與原本無異。
如不服本判決，應於判決送達後10日內，向本院提出上訴狀。
                                  書記官    蘇彥宇
中    華    民    國    95    年    7     月    17    日
附錄本判決論罪科刑依據之法條：
中華民國刑法第320 條第1 項
意圖為自己或第三人不法之所有，而竊取他人之動產者，為竊盜
罪，處 5 年以下有期徒刑、拘役或 5 百元以下罰金。
附表：
┌──┬────┬────────┬──────────┬─────┬──────────┬──────────┬──────┐
│編號│犯罪時間│地點            │手法                │被害人    │查獲經過            │證據                │卷宗所在    │
├──┼────┼────────┼──────────┼─────┼──────────┼──────────┼──────┤
│1 （│94年12月│臺北市士林區延平│趁店員不注意，徒手竊│店員乙○○│得手欲離去時，為店員│1.被告自白（p9警訊、│偵499卷     │
│原審│8 日20時│北路5 段138 號來│取或架上紅標米酒1 瓶│          │乙○○發現報警，當場│  p29 偵查）        │            │
│併案│30 分   │爾富超商        │（價值90元）        │          │查獲。              │2.被害人 乙○○警訊 │            │
│）  │        │                │                    │          │                    │  （p11）           │            │
│    │        │                │                    │          │                    │3.贓物認領保管單（  │            │
│    │        │                │                    │          │                    │  p14）             │            │
├──┼────┼────────┼──────────┼─────┼──────────┼──────────┼──────┤
│2 （│94年12月│同上            │趁店員不注意，徒手竊│同上      │同上。              │1.被害人乙○○警訊（│速偵319號卷 │
│起訴│13日19時│                │取三多利、吉鹿威士忌│          │                    │  p10）             │            │
│部分│37分    │                │各1 瓶（價值約315 元│          │                    │2.被告自白（p13 警訊│            │
│）  │        │                │）。                │          │                    │  、p35 偵查）      │            │
│    │        │                │                    │          │                    │3.贓物認領保管單（  │            │
│    │        │                │                    │          │                    │  p16 ）            │            │
├──┼────┼────────┼──────────┼─────┼──────────┼──────────┼──────┤
│3 （│94年12月│臺北市大安區復興│趁店員未注意之際，徒│店員戊○○│得手欲離去之際，為店│1.被害人戊○○、王子│速偵1號卷   │
│原審│29日9 時│南路1 段265 號萊│手竊取可樂那啤酒1 瓶│、王子銘  │員戊○○、王子銘發現│  銘警訊（p9、12）  │            │
│併案│8分許   │爾富超商內      │（價值42元），置放口│          │報警當場查獲。      │2.被告自白（p7警訊、│            │
│）  │        │                │袋內。              │          │                    │  p30 偵查）        │            │
│    │        │                │                    │          │                    │3.贓物認領保管單（  │            │
│    │        │                │                    │          │                    │  p14 ）            │            │
├──┼────┼────────┼──────────┼─────┼──────────┼──────────┼──────┤
│4 （│95年2 月│臺北市大同區歸綏│趁店員未注意之際，徒│店員甲○○│得手未結帳步出店外之│1.被害人甲○○警訊（│併案偵3196卷│
│本院│6 日下午│街183 號1 樓萊爾│手竊取大雕藥酒1 瓶，│          │際，為店員當場發現，│  p7）              │            │
│併案│1 時20分│富超商內        │置放外套左口袋內得手│          │丙○○即將竊得藥酒返│2.被告警訊自白（p4）│            │
│）  │許      │                │。                  │          │還店員。            │                    │            │
├──┼────┼────────┼──────────┼─────┼──────────┼──────────┼──────┤
│5 （│95年2 月│同上            │趁店員未注意之際，徒│同上      │得手後迅速離去，並於│1.贓物認領保管單（  │同上        │
│本院│6 日晚間│                │手竊取蔘茸酒1 瓶，置│          │社子公園飲酒，因店員│  p11）             │            │
│併案│7 時46分│                │放口袋內。          │          │甲○○看店內錄影發現│                    │            │
│）  │許      │                │                    │          │行竊事實，丙○○隔日│                    │            │
│    │        │                │                    │          │再度前往店內時，店員│                    │            │
│    │        │                │                    │          │甲○○發現隨即報警查│                    │            │
│    │        │                │                    │          │獲。                │                    │            │
├──┼────┼────────┼──────────┼─────┼──────────┼──────────┼──────┤
│6 （│95年2 月│臺北市士林區大東│趁店員不注意之際，徒│店員丁○○│得手欲離去之際，為店│1.被害人丁○○警訊（│併案偵2511號│
│本院│8 日5 時│路78號ok便利商店│手竊取三多利威士忌、│          │員丁○○於店內弧形之│  p7）              │卷          │
│併案│40分    │內              │吉鹿威士忌各1 瓶（價│          │鏡子看到丙○○將酒放│2.被告自白（p9警訊、│            │
│）  │        │                │值315元）得手。     │          │入衣服外套口袋，走出│  p28 偵查）        │            │
│    │        │                │                    │          │店外，丁○○追出報警│3.贓物認領保管單（  │            │
│    │        │                │                    │          │當場查獲。          │  p14）             │            │
└──┴────┴────────┴──────────┴─────┴──────────┴──────────┴──────┘


司法院資訊處製作；財團法人民間司法改革基金會備份。
